臺灣桃園地方法院民事裁定
111年度消債聲免字第7號
聲  請  人  
即債務人    黃韡寗即黃韡嬋






上列當事人因消費者債務清理事件聲請免責，本院裁定如下：
    主  文
債務人黃韡寗即黃韡嬋應予免責。
    理  由
一、按債務人因第133條之情形，受不免責之裁定確定後，繼續
    清償達該條規定之數額，且各普通債權人受償額均達其應受
    分配額時，得聲請法院裁定免責，消費者債務清理條例（下
    稱消債條例）第141條第1項定有明文。依其立法理由可知此
    規定係為鼓勵債務人利用其薪資、執行業務所得或其他固定
    收入清償債務，以獲得免責，賦予其重建經濟之機會。從而
    ，債務人依消債條例第141條規定聲請免責時，法院僅須依
    債務人是否已清償達消債條例第133條規定之數額及各普通
    債權人受償額是否均達其應受分配額為免責與否之認定，無
    須再斟酌原不免責事由之情節及其他一切情狀。
二、聲請意旨略以：聲請人即債務人黃韡寗即黃韡嬋，經鈞院於
    民國109年10月28日以109年度消債職聲免字第43號民事裁定
    (下稱原不免責裁定)聲請人清算前2年可處分所得扣除必要
    生活費用支出後，尚有餘額新臺幣（下同）1萬9,188元，且
    因普通債權人均未獲受償，而依消債條例第133條所定不應
    免責之事由而裁定不免責確定。於原不免責裁定確定後，因
    聲請人已繼續清償各債權人依債權表分配比例之款項達1萬9
    ,250元，爰再依消債條例第141條之規定，聲請裁定准予免
    責等語。
三、經查：
　㈠本件聲請人即債務人黃韡寗即黃韡嬋，前因有不能清償債務之情事，乃於107年8月2日向本院聲請消費者債務清理法院前置調解，後經本院司法事務官於107年11月22日以107年度消債調字第324號諭知調解不成立，並移由本院民事庭受理聲請人清算之聲請，而經本院以108年度消債清字第8號裁定於108年4月12日下午5時起開始清算程序，並命司法事務官進行本件清算程序。嗣經本院司法事務官於清算程序中為調查，聲請人名下僅有一輛88年出廠之SSANGYONG汽車及一輛92年出廠之光陽機車，然衡諸上述汽車及機車之出廠日期，認已無殘值且變價之成本過高，應不可列入聲請人之財產。嗣本院司法事務官認聲請人名下無財產，不敷清償消債條例第108條所定之費用及債務，於109年4月14日依職權裁定終結清算程序並確定在案，復經本院以聲請人於聲請清算前2年間可處分所得扣除自己及依法應受其扶養者所必要生活費用後，仍有餘額1萬9,188元，各普通債權人因前揭清算事件均未獲分配，亦未經普通債權人全體同意免責，而認聲請人有消債條例第133條所定不免責事由，於109年10月28日以109年消債職聲免字第43號民事裁定，裁定債務人不予免責等情，業經本院依職權調取上開卷宗核閱無訛，合先敘明。
  ㈡嗣聲請人再次向本院聲請本件免責，主張其於原不免責裁定
    確定後，已繼續清償各普通債權人達1萬9,250元等情，並提
    出郵局存證信函、郵政匯票、掛號回執等件影本（見本院卷
    第23至77頁）為證；復經本院依職權函請各債權人陳報是否
    有收到聲請人所償還之款項？款項金額為何？而經各債權人
    陳報其均有收到聲請人所償還之款項（參本院卷第83至113
    頁、第119至123頁、第233頁），並各自陳報其所收受之金
    額，經本院對照聲請人所提出之郵政匯票金額，相互確認無
    訛，是聲請人於原不免責裁定確定後，已陸續清償1萬9,250
    元之事實，應可認定。再參以原不免責裁定係認定聲請人於
    聲請清算前2年可處分所得扣除必要生活費用後，尚餘1萬9,
    188元，而各普通債權人於清算程序中未受清償，故認應不
    予免責。惟今債務人清償數額已逾原不免責裁定所列之差額
    ，且全體普通債權人各自受償額亦達其應受分配額（詳細清
    償情形如附表所示），足認聲請人已具備消債條例第141條
    所規定之免責事由甚明。
四、綜上所述，本件聲請人前因第133條之情形，受不免責之裁
    定確定後，繼續清償達該條規定之數額，且各普通債權人受
    償額均達其應受分配額，已符合消債條例第141條所規定之
    免責要件。從而，聲請人聲請免責，為有理由，應予准許。
五、爰裁定如主文。　

中　　華　　民　　國　　111 　年　　9 　　月　　30　　日
              民事第三庭      法　官　林靜梅
正本係照原本作成。
如不服本裁定應於送達後10日內向本院提出抗告狀，並應繳納抗
告費新台幣1000元。　　　
中　　華　　民　　國　　111 　年　　9 　　月　　30　　日
  　                          書記官　劉寶霞
附表：（金額：新台幣）
編號 債權人 債權總額 債權比例 依消債條例所第133條定之應受分配額（19,188元×債權比例） 清算程序中分配受償額 自不免責裁定後受償金額 總受償金額 1 華南商業銀行股份有限公司 232,864元 3.67％ 704元 0元 710元 710元 2 永豐商業銀行股份有限公司 1,284,761元 20.24％ 3,884元 0元 3,890元 3,890元 3 萬榮行銷股份有限公司 914,687元 14.41％ 2,765元 0元 2,770元 2,770元 4 台新國際商業銀行股份有限公司 993,956元 15.66％ 3,005元 0元 3,010元 3,010元 5 台新資產管理股份有限公司 693,166元 10.92％ 2,095元 0元 2,100元 2,100元 6 國泰世華商業銀行股份有限公司 575,765元 9.07％ 1,741元 0元 1,750元 1,750元 7 台灣金融資產管理股份有限公司 424,591元 6.69％ 1,284元 0元 1,290元 1,290元 8 元大國際資產管理股份有公司 173,337元 2.73％ 524元 0元 530元 530元 9 馨琳揚企管顧問有限公司 5,119元 0.08％ 16元 0元 20元 20元 10 元大商業銀行股份有限公司 1,048,370元 16.52％ 3,170元 0元 3,180元 3,180元      總計  6,346,616元 100％ 19,188元 0元 19,250元 19,250元